【裁判字號】    99,交聲,1857
【裁判日期】    990531
【裁判案由】    聲明異議
【裁判全文】
臺灣臺中地方法院交通事件裁定        99年度交聲字第1857號
原處分機關  交通部公路總局臺中區監理所臺中市監理站
異  議  人
即受處分人  甲○○
上列受處分人因違反道路交通管理處罰條例案件，對於交通部公
路總局臺中區監理所民國九十九年四月二十六日所為之處分（原
處分案號：裁監稽違字第裁六一—ＧＦ0000000號），聲
明異議，本院裁定如下：
    主  文
異議駁回。
    理  由
一、按汽車駕駛人領有小型車駕駛執照，駕駛重型機器腳踏車者
    ，處新臺幣（下同）一千八百元以上三千六百元以下罰鍰，
    並禁止其駕駛，道路交通管理處罰條例第二十二條第一項第
    四款定有明文。
二、原處分機關交通部公路總局臺中區監理所臺中市監理站略以
    ：異議人即受處分人（下稱異議人）甲○○駕駛車牌號碼Ａ
    ＷＧ─一四六號普通重型機車，於民國九十九年四月十六日
    九時十五分許，在臺中市○○路與河南路口，經臺中市警察
    局第四分局員警攔查並舉發其有違反道路交通管理處罰條例
    第二十二條第一項第四款規定之違規。異議人於期限內到案
    ，本所遂依違反道路交通管理處罰條例第二十二條第一項第
    四款規定於九十九年四月二十六日以裁監稽違字第裁六一—
    ＧＦ0000000號裁決書處罰鍰一千八百元，逾期不繳
    納依法移送強制執行，於法並無不合等語。
三、聲明異議意旨略以：異議人當初領汽車駕駛執照時，發照人
    員有說不用考機車駕駛執照，且住在國外可換國際駕照，因
    發照人並未說清實情，致其辦理國際駕照後在國外不能使用
    ，公務員豈可對百姓亂說話？當其知道重機車要另外考駕照
    時，又強制其要先付清罰鍰；其長時間居住國外，最近才回
    國定居，對於法律不瞭解，請從輕發落云云。
四、經查，異議人騎乘車牌號碼ＡＷＧ─一四六號重型機車，於
    九十九年四月十六日九時十五分許，行經臺中市○○路與河
    南路口，因有「持自小客車駕照駕駛重機車」之違規事實，
    為警當場舉發等情，有臺中市警察局中市警交字第ＧＦ00
    00000號舉發違反道路交通管理事件通知單影本（原舉
    發機關誤載車牌號碼為ＡＭＧ─一四六號）、異議人汽車駕
    照基本資料各一份附卷可稽，且為異議人所不爭執，是異議
    人上開違規情節堪以認定。異議人為領有汽車駕駛執照之駕
    駛人，本應知悉道路交通管理處罰條例之規定，而騎乘普通
    重型機車需另考領普通重型機器腳踏車駕駛執照，亦屬一般
    生活經驗法則，法律復有前揭強制規定，要難以不知法律解
    免其責。至於監理所櫃檯人員於類此情形是否應主動向民眾
    說明，俾免一般民眾因有所誤解或藉以託詞，究屬行政機關
    如何精進裁罰程序之層面，而非本院審理交通聲明異議事件
    所得審究，附此敘明。
五、綜上所述，異議人既於前揭時、地，領有小型車駕駛執照駕
    駛普通重型機車之違規行為，原處分機關依道路交通管理處
    罰條例第二十二條第一項第四款及違反道路交通管理事件統
    一裁罰基準表之規定，裁處異議人罰鍰一千八百元，核無違
    誤，是本件聲明異議為無理由，應予駁回。
六、據上論斷，應依道路交通管理處罰條例第八十七條第二項、
    道路交通案件處理辦法第十九條，裁定如主文。
中    華    民    國    99    年    5     月    31    日
                  交通法庭      法  官  周莉菁
以上正本證明與原本無異。
如不服本裁定，應於裁定送達後五日內，向本院提出抗告狀（須
附繕本）。
                                書記官  吳彩華
中    華    民    國    99    年    5     月    31    日

司法院資訊處製作；財團法人民間司法改革基金會備份。
